ACORDAO-COMPLETO-2470343

ACÓRDÃO DE RELAÇÃO

ACÓRDÃO DE RELAÇÃO 1030/2021 ATA 15/2021 - PLENÁRIO

Acórdão 1030/2021-TCU-Plenário
Considerando que o presente processo trata de auditoria realizada pelo Fiscobras-2010 no Departamento Nacional de Infraestrutura de Transporte - Dnit com vistas a fiscalizar as obras de manutenção dos trechos rodoviários na BR-020 junto ao Estado do Ceará sob o Programa de Trabalho nº  26.782.1459.200V.0023/2010;
Considerando que, no presente momento, o TCU deve apreciar a eventual quitação da multa aplicada em desfavor de José Wanks Meireles Sales (CPF XXX.440.986-XX) pelo Acórdão 2989/2013-TCU-Plenário;
Considerando que, ao proceder à análise do feito, a unidade técnica assinalou que o valor de R$ 6.309,06 recolhido por José Wanks Meireles Sales contemplaria o saldo devedor remanescente de R$ 4,82;
Considerando, todavia, que, diante da baixíssima materialidade desse valor remanescente (R$ 4,82) , com o evidente custo de cobrança em montante muito superior a esse irrisório valor, o TCU pode conceder a subsequente quitação ao respectivo responsável em homenagem, assim, aos princípios da razoabilidade, economia processual e racionalidade administrativa
Os Ministros do Tribunal de Contas da União, reunidos em Sessão do Plenário, ACORDAM, por unanimidade, nos termos dos arts. 143, I, "a", e 218 do Regimento Interno do TCU, aprovado pela Resolução nº 246, de 2011, em dar quitação a José Wanks Meireles Sales (CPF  XXX.440.986-XX) , diante do integral recolhimento da multa aplicada pelo Acórdão 2.989/2013 prolatado pelo Plenário do TCU, na Sessão Ordinária de 6/11/2013 (Ata nº 43/2013) , com a subsequente manutenção pelo Acórdão 616/2015 prolatado pelo Plenário do TCU na Sessão Ordinária de 25/3/2015 (Ata nº 10/2015) e pelo Acórdão 1.515/2015 prolatado pelo Plenário do TCU na Sessão Ordinária de 17/6/2015 (Ata nº 23/2015) , sob as seguintes condições:
 (i) valor original da multa em R$ 5.000,00 e data de origem da multa em 6/11/2013, tendo o recolhimento sido promovido pelos seguintes valores:
	Valores Recolhidos (em R$) 
	Datas dos Recolhimentos

	1.260,89
	25/06/2016

	1.260,89
	25/07/2016

	1.268,24
	25/08/2016

	1.209,98
	26/09/2016

	1.390,06
	01/08/2019

 (ii) prolatar, em sintonia com os pareceres emitidos neste processo, a providência abaixo indicada.
1. Processo TC-Processo 014.981/2010-6 (AUDITORIA) 
	1.1. Apensos: TC-Processo 006.307/2013-2 (SOLICITAÇÃO) ; TC-Processo 013.967/2015-0 (SOLICITAÇÃO) ; TC-Processo 006.782/2013-2 (SOLICITAÇÃO) ; TC-Processo 023.475/2016-1 (SOLICITAÇÃO) ; TC-Processo 010.423/2013-3 (SOLICITAÇÃO) ; TC-Processo 007.547/2013-7 (SOLICITAÇÃO) ; TC-Processo 000.701/2014-9 (SOLICITAÇÃO) e TC-Processo 007.144/2014-8 (SOLICITAÇÃO) .
	1.2. Responsáveis: Joaquim Guedes Martins Neto (CPFXXX.136.573-XX) ; Josidan Gois Cunha (CPF XXX.960.823-XX) ; José Wanks Meireles Sales (CPF XXX.440.986-XX) e Marcílio de Sá Batista (CPF XXX.391.424-XX) .
	1.3. Entidade: Departamento Nacional de Infraestrutura de Transportes - Dnit.
	1.4. Relator: Ministro-Substituto André Luís de Carvalho.
	1.5. Representante do Ministério Público: Subprocurador-Geral Lucas Rocha Furtado
	1.6. Unidade Técnica: Secretaria Geral de Processos - Serviço de Controle dos Efeitos de Deliberações (Seproc-Secef) .
	1.7. Representação legal: 
	1.7.1. Eduardo Pragmácio de Lavor Telles (OAB/CE 2.331) , entre outros, representando Joaquim Guedes Martins Neto;
	1.7.2. Luiz Cláudio de Almeida Abreu (OAB/DF 301) , entre outros, representando José Wanks Meireles Sales; 
	1.7.3. Marlon Carvalho Cambraia (OAB/CE 14.333) e Reno Porto Cesar Bertosi (OAB/CE 18.902) , representando Marcílio de Sá Batista; e
	1.7.4. Sergio Rebouças (OAB/CE 18.383) , entre outros, representando Josidan Gois Cunha;
	1.8. Providência: enviar a cópia do presente Acórdão, com a cópia do parecer da unidade técnica, a José Wanks Meireles Sales e ao Departamento Nacional de Infraestrutura de Transportes - Dnit, para ciência.

Joaquim Guedes Martins Neto (CPFXXX.136.573-XX); Josidan Gois Cunha (CPF XXX.960.823-XX); José Wanks Meireles Sales (CPF XXX.440.986-XX) e Marcílio de Sá Batista (CPF XXX.391.424-XX).

ANDRÉ DE CARVALHO

Subprocurador-Geral Lucas Rocha Furtado

RELATÓRIO DE AUDITORIA (RA)

Secretaria Geral de Processos - Serviço de Controle dos Efeitos de Deliberações (Seproc-Secef).